臺灣高等法院高雄分院刑事裁定
111年度聲再字第42號
再審聲請人  
即受判決人  彭宗信


代  理  人  蔡尚琪律師
            楊志凱律師
            裘佩恩律師
上列聲請人因違反性騷擾防治法案件，對於本院109年度上易字
第633號，中華民國110年12月22日第二審確定判決（臺灣高雄地
方法院109年度易字第23號，起訴案號：臺灣高雄地方檢察署108
年度偵字第16303號），聲請再審，本院裁定如下：
    主  文
再審及停止刑罰執行之聲請，均駁回。
    理  由
一、聲請再審意旨略以：鈞院109年度上易字第633號第二審確定
    判決（下稱原確定判決）駁回再審聲請人即受判決人甲○○（
    下稱聲請人）之上訴，維持一審判決認定聲請人犯性騷擾2
    罪，各判處有期徒刑4月，定應執行有期徒刑6月，如易科罰
    金，以新台幣1千元折算1日。然聲請人認有下列刑事訴訟法
    第420條第1項第6款、第3項及421條所示之再審事由，請求
    裁定准予對該案再審並停止刑罰執行。
　㈠告訴人B女指控部分：其個人指控可由卷證内檔案【CH1】檔
    及14：28：41-14：28：43【CH2】檔之監視影像紀錄還原現
    場發現：聲請人走在B女後方，當時B女只是邊走邊順勢回頭
    係叫聲請人要在前面導引，嗣又旋即頭轉回繼續前進，所以
    整個動態B女沒有呈現因可能遭受後方人員襲臀而有驚嚇及
    停頓的應有正常反應，聲請人在B女往前走約3至4步遠，很
    自然地跟上入鏡，在監視畫面所呈現整個過程，沒有任何人
    之行為舉止有何異常情狀。故B女指控顯與監視畫面不符。
    原確定判決僅以B女之指述及當下B女有回頭反應即推論被告
    對其摸臀，顯違論理法則及經驗法則。
　㈡告訴人A女指控部分：其個人指控可由卷證内檔案即14：28：
    54-14：29：25【CH10】監視影像紀錄還原現場發現：聲請
    人在A女後方步出電梯時，B女跟執達員已先行走出電梯並回
    頭面向後方A女與聲請人，以等待我們出電梯後，還要聲請
    人在前頭導引至債務人住家，而聲請人於A女步出電梯後與
    其距離約1至2步，步出電梯後旋即右轉欲導引上開3人至債
    務人家中，監視影像在電梯關門以前都有明顯攝得聲請人在
    出電梯之前，手並沒者異常不軌之舉，且出電梯後直接右轉
    再往前走，手更不可能再突然伸出去觸摸A女，更何況現場
    還有B女跟執達員等2人在現場面朝A女及聲請人，如果聲請
    人當時真有伸手去觸摸A女臀部，那A女當下被碰時所產生的
    瞬間反應，或是聲請人伸手觸碰的行為，其他2人豈有不知
    之理。原審僅以A女及吳桂芳之證述即認定聲請人以手觸摸A
    女右臀，與卷內客觀證據不符，而有速斷且違反經驗、論理
    法則。
　㈢請求重新再為勘驗卷內檔案【CH1】、【CH2】及【CH10】等3
    個影像檔案，並讓聲請人當庭對該三影像陳述意見，證明聲
    請人並無原確定判決認定之2次性騷擾罪犯行。
二、按民國104年2月4日修正公布之刑事訴訟法第420條第3項增
    訂：「第1項第6款之新事實或新證據，指判決確定前已存在
    或成立而未及調查斟酌，及判決確定後始存在或成立之事實
    、證據」。因此，舉凡法院未經發現而不及調查審酌者，不
    論該證據之成立或存在，係在判決確定之前或之後，甚且法
    院已發現之證據，但就其實質之證據價值未加以判斷者，均
    具有新規性，大幅放寬聲請再審新證據之範圍。至同法第42
    1條所稱「重要證據漏未審酌」，係指重要證據業已提出，
    或已發現而未予調查，或雖調查但未就調查之結果予以判斷
    並定取捨而言；其已提出之證據而被捨棄不採用，若未於理
    由內敘明其捨棄之理由者，亦應認為漏未審酌。對於本條「
    重要證據漏未審酌」之見解，實與刑事訴訟法第420條第3項
    規定之再審新證據要件相仿，亦即指該證據實質之證據價值
    未加以判斷者而言。
三、經查：
 ㈠聲請人因違反性騷擾防治法第25條第1項之意圖性騷擾，乘人
   不及抗拒而為觸摸其臀部之行為罪，共2罪，經原確定判決綜
   合審酌聲請人之供述、證人A女、B女之證述，並佐以案發現
   場之現場勘驗筆錄、現場照片、案發時立人街大樓之監視錄
   影光碟即【CH1】、【CH2】及【CH10】等3個影像檔案勘驗筆
   錄（見易23號卷第114-115頁）及監視錄影光碟等證據，經逐
   一剖析，互核印證結果，詳為說明所憑之依據與得心證之理
   由，始據以認定確有本案犯罪事實，並敘明聲請人就否認犯
   行之辯解何以不足採信及難為有利於聲請人認定之理由。是
   以原確定判決乃係綜合上揭各項事證，斟酌各項對聲請人有
   利、不利之證據，始認定聲請人確有本案犯行，此經本院調
   取109年度上易字第633號刑事案件卷宗核閱無訛，且其判決
   理由，經核未有違反經驗法則或論理法則情事。
 ㈡按經法院認無再審理由而以裁定駁回後，不得更以同一原因聲
   請再審；法院認為聲請再審之程序違背規定者，應以裁定駁
   回之，刑事訴訟法第434條第2項、第433條定有明文。又上揭
   條文所稱「同一原因」，係指同一事實之原因而言，應就重
   行聲請再審之事由暨所提證據方法，與前經實體裁定駁回之
   聲請是否一致加以判斷，實質相同之事由暨證據方法，不因
   攀援不同之再審理由，即謂並非同一原因。查聲請人就本案
   前曾向本院聲請再審2次，均經本院駁回其再審之聲請，此有
   本院111年度聲再字第1號、111年度聲再字第10號刑事裁定及
   臺灣高等法院被告前案紀錄表在卷可稽(本院卷第33頁)。聲
   請人主張原確定判決漏未審酌案發時立人街大樓之監視錄影
   光碟即【CH1】、【CH2】及【CH10】等3個影像檔案所呈現之
   真實內容，認定有誤等情，經核聲請人已就此一同原因聲請
   再審，經本院認為無理由而駁回其再審聲請，此有本院上開
   二案之刑事裁定各1份在卷可稽。聲請人就同一原因聲請再審
   ，依上開規定為屬違背程序規定，自難准許。
 ㈢聲請人向本院聲請再審，雖具體提出重新勘驗上開監視錄影光
   碟即【CH1】、【CH2】及【CH10】等3個影像檔案所呈現之內
   容。惟原審既已於109年5月29日審判期日當庭勘驗上開3個影
   像檔案內容，並讓檢察官、被告(即本案聲請人)及告訴人A女
   、B女當庭表示意見，此有該期日之勘驗筆錄在卷可佐。本院
   審酌上開勘驗程序係依刑事訴訟法之勘驗規定為之(第212-21
   9條)。聲請人並未言明上開勘驗程序有何違法或不當之處，
   其聲請再重新勘驗，難認有據。
 ㈣按刑事訴訟法第420條第1項第6款關於得為再審之原因規定，
   雖然修正為「因發現新事實或新證據，單獨或與先前之證據
   綜合判斷，足認受有罪判決之人應受無罪、免訴、免刑或輕
   於原判決所認罪名之判決者」，並增列第3項：「第一項第六
   款之新事實或新證據，指判決確定前已存在或成立而未及調
   查斟酌，及判決確定後始存在或成立之事實、證據」，但是
   仍須以該所稱的新事實或新證據，確實足以動搖原確定判決
   所認定的犯罪事實，亦即學理上所謂的確實性（或明確性、
   顯著性）要件，必須具備，方能准許再審。而聲請再審案件
   的事證，是否符合此項要件，其判斷，當受客觀存在的經驗
   法則、論理法則所支配，並非聲請人任憑主觀、片面自作主
   張，就已完足。至於聲請人所提出或主張的新事實、新證據
   ，若自形式上觀察，根本和原判決所確認的犯罪事實無何關
   聯，或無從產生聲請人所謂的推翻該事實認定的心證時，當
   然無庸贅行其他的調查(最高法院105年度台抗字第451號判決
   參照)。聲請人雖於本院111年9月1日開庭後復提出案發現場
   之電梯相關照片、刑事告訴狀、臺灣高雄地方法院刑事報到
   單、審理單、戶役政連結作業系統資料及刑罰停止執行聲請
   狀、臺灣高雄地方檢察署111年10月17日有關瀆職一案簽結書
   函(本院卷第103-161頁)等證據，然依上開說明，本院經核其
   所提上開資料，客觀上均難認為屬新事實或新證據，且上開
   文件，客觀上亦無從產生推翻原確定判決犯罪事實之認定。
四、綜上所述，聲請再審意旨所指上開事證，顯與刑事訴訟法第
    420條第1項第6款、第3 項及421條規定之再審事由不符。是
    本件再審之聲請，為無理由，應予駁回。又本件再審之聲請
    既經駁回，則聲請人聲請停止刑罰之執行，亦失所附麗，應
    併予駁回。
據上論結，應依刑事訴訟法第433條、第434條第1項，裁定如主
文。
中　　華　　民　　國　　111 　年　　11　　月　　18　　日
                  刑事第六庭    審判長法  官  李政庭
                                      法  官  毛妍懿
                                      法  官  施柏宏
以上正本證明與原本無異。
不得抗告。
中　　華　　民　　國　　111 　年　　11　　月　　18　　日
                                      書記官  沈怡瑩